臺灣高等法院臺中分院刑事裁定　
111年度聲字第710號
聲  請  人  臺灣高等檢察署臺中檢察分署檢察官     
受  刑  人  姜羽祥



                                          

上列聲請人因受刑人數罪併罰有二裁判以上，聲請定其應執行之
刑（聲請案號：111年度執聲字第304號），本院裁定如下：
    主  文
姜羽祥因犯如附表所示各罪所處之刑，應執行有期徒刑貳年捌月
。
    理  由
一、受刑人姜羽祥(下稱受刑人)因犯如附表所示之詐欺、強制等
    罪，經臺灣苗栗地方法院、臺灣新竹地方法院及本院先後判
    處如附表所示之刑，均經確定在案。而受刑人所犯如附表編
    號7所示之罪，為得易科罰金或易服社會勞動之罪；所犯如
    附表編號1至6所示之罪，為不得易科罰金或易服社會勞動之
    罪，雖合於刑法第50條第1項但書第1款所定「得易科罰金之
    罪與不得易科罰金之罪，不得併合處罰」之情形，然受刑人
    已請求檢察官聲請合併定應執行刑，此有臺灣臺中地方檢察
    署「刑法第50條第1項但書案件是否請求定應執行刑調查表
    」影本在卷可憑（見本院卷第11頁），是檢察官依刑法第50
    條第2項之規定，就受刑人所犯如附表所示各罪所處之刑，
    向本院聲請合併定應執行之刑，本院審核卷內之判決書及臺
    灣高等法院被告前案紀錄表等資料，認檢察官之聲請為正當
    。
二、數罪併罰之定應執行刑，係出於刑罰經濟與責罰相當之考量
    ，為一種特別的量刑過程，即對犯罪行為人(即受刑人)本身
    及所犯各罪之總檢視，除考量所犯數罪反應出之人格特性，
    並應權衡審酌行為人之責任與整體刑法目的及相關刑事政策
    ，在量刑權之法律拘束性原則下，依刑法第51條第5款規定
    ，採限制加重原則，以宣告各刑中之最長期為下限，各刑合
    併之刑期為上限，但最長不得逾30年，資為量刑自由裁量權
    之外部界限。而如附表所示之刑，其中附表編號1至6所示之
    罪，曾經本院以110年度聲字第2139號裁定應執行有期徒刑2
    年6月確定，此有上開案件裁定書及臺灣高等法院被告前案
    紀錄表等附卷可證，已充分考量各該數罪間定應執行刑所應
    謹守之內部性界限及外部性界限之各項定應執行刑之原則，
    自應尊重上述定應執行刑之刑度。又依最高法院刑事大法庭
    110年度台抗大字第489號裁定意旨，本院已予受刑人表示意
    見之機會。從而，本院審酌受刑人之行為次數、侵害法益及
    犯罪類型之同質性(所犯多數屬詐欺罪)，各罪依其犯罪情節
    所量定之刑，本件如附表所示各罪於併合處罰時，責任非難
    重複之程度相對較高，並考量各罪之法律目的、受刑人違反
    之嚴重程度，為整體非難評價，及衡酌以上所定之應執行刑
    與附表編號7之宣告刑，合計為有期徒刑2年9月，則形成法
    院裁量所定刑期上限之拘束。本院綜合判斷上情，爰就附表
    所示各罪所處之刑，定其應執行刑如主文所示。
三、依刑事訴訟法第477條第1項、刑法第50條第2項、第51條第5
    款、第53條，裁定如主文。
中　　華　　民　　國　　111 　年　　4 　　月　　12　  日
            刑事第四庭     審判長法　官   蔡  名  曜
                                 法　官   黃  玉  琪
                                 法　官   林  宜  民
以上正本證明與原本無異。
如不服本裁定，應於收受送達後5日內向本院提出抗告書狀（須
附繕本）。因疫情而遲誤不變期間，得向法院聲請回復原狀。

                                 書記官   謝  安  青
　　　　　　　　　　　　　　　　 
中　　華　　民　　國　　111 　年　　4 　　月　　12　　日
附表：
編號  1 2 罪名  三人以上共同詐欺取財罪 三人以上共同詐欺取財罪 宣告刑  有期徒刑1年3月2次 有期徒刑1年2月 犯罪日期  ①107年12月28日 ②107年12月28日 107年12月28日 偵查（自訴）機關年度案號  苗栗地檢108年度偵字第109號 苗栗地檢108年度偵字第109號 最後事實審 法院 苗栗地院 苗栗地院  案號 108年度原訴字第31號 108年度原訴字第31號  判決日期 109年7月29日 109年7月29日 確定判決 法院 苗栗地院 苗栗地院  案號 108年度原訴字第31號 108年度原訴字第31號  判決確定 日期 110年4月21日 110年4月21日 是否得為易科罰金之案件  否 否 
3 4 三人以上共同詐欺取財罪 三人以上共同詐欺取財罪 有期徒刑1年1月 有期徒刑1年3月4次 107年12月28日 ①107年12月26日 ②107年12月26日 ③107年12月26日 ④107年12月26日 苗栗地檢108年度偵字第109號 臺中地檢108年度偵字第25272號；併辦：新竹地檢109年度偵字第2871號 苗栗地院 中高分院 108年度原訴字第31號 110年度金上訴字第317號 109年7月29日 110年6月1日 苗栗地院 中高分院 108年度原訴字第31號 110年度金上訴字第317號 110年4月21日 110年7月15日 否 否 
5 6 7 三人以上共同詐欺取財罪 三人以上共同詐欺取財罪 強制 有期徒刑1年4月3次 有期徒刑1年2月 有期徒刑3月 ①107年12月26日 ②107年12月26日 ③107年12月26日 107年12月26日  108年9月13日 臺中地檢108年度偵字第25272號；併辦：新竹地檢109年度偵字第2871號 臺中地檢108年度偵字第25272號；併辦：新竹地檢109年度偵字第2871號 新竹地檢109年度偵字第4307號 中高分院 中高分院 新竹地院 110年度金上訴字第317號 110年度金上訴字第317號 109年度原易字第57號 110年6月1日 110年6月1日 110年4月14日 中高分院 中高分院 新竹地院 110年度金上訴字第317號 110年度金上訴字第317號 109年度原易字第57號 110年7月15日 110年7月15日 110年4月14日 否 否 得易科、社勞